【裁判字號】    97,交抗,775
【裁判日期】    970716
【裁判案由】    聲明異議
【裁判全文】
臺灣高等法院臺中分院交通事件裁定     97年度交抗字第775號
抗  告  人
即受處分人  甲○○
上列抗告人因違反道路交通管理處罰條例聲明異議案件，不服臺
灣苗栗地方法院中華民國97年6月11日所為裁定（97年度交聲字
第83號）提起抗告，本院裁定如下：
    主  文
抗告駁回。
    理  由
一、抗告意旨略以：抗告人即受處分人甲○○ (下稱抗告人)於9
    7年2月25日18時47分許，駕駛車號4118-ET號自用小客車，
    行經國道1號南下245.2公里處，因車內裝有定速器，行車速
    度固定在時速100公里，不可能超速，如有超速沿途一定被
    拍照、取締，況據新聞報導，因測速雷達未通過國家標準檢
    驗，故自97年起，被舉發超速違規者，均免受處罰，且舉發
    之員警應未提供超速違規時拍攝之照片為證，即無處罰之證
    據，為保障抗告人自身權益，爰此提起抗告云云。
二、原處分意旨略以：抗告人於民國97年2月25日18時47分許，
    駕駛車號4118-ET號自用小客車，行經國道1號南下245.2公
    里處，為國道公路警察局第四警察隊警員逕行舉發「行速13
    0公里，限速100公里，超速30公里，測距286.5公尺」違規
    ，嗣異議人於應到案日期前提出申訴表示不服，經函請舉發
    單位調查結果，仍認異議人確有前開違規行為，乃依道路交
    通管理處罰條例第33條第1項第1款規定及違反道路交通管理
    事件統一裁罰基準表，以異議人汽車行駛高速公路速度超過
    規定最高速限為由裁罰新臺幣3,500元等語。
三、按汽車行駛於高速公路、快速公路或設站管制之道路，不遵
    使用限制、禁止、行車管制及管理事項之管制規則而有行車
    速度超過規定之最高速限或低於規定之最低速限之行為者，
    處汽車駕駛人新臺幣（下同）3,000元以上6,000元以下罰鍰
    ，並予記違規點數1點，道路交通管理處罰條例第33條第1項
    第1款、第63條第1項第1款分別定有明文。
四、經查：抗告人於前揭時、地駕駛自用小客車，違反行車速率
    每小時100公里之限制，而以時速130公里超速行駛之情事，
    經國道公路警察局第四警察隊警員以雷射測速儀器檢測發覺
    ，乃逕行舉發等情，雖未據警方當場拍攝抗告人違規時之照
    片或影像為證。惟按交通違規事實之認定，固以現場拍攝之
    照片或影像為主要之證據，但並非謂無照片或影像，即不得
    依其他證據為判認。是故如由證人之證詞及相關事證已足認
    屬實，仍得據以裁罰。查抗告人前開交通違規之事實，已據
    當時執行測速之員警廖本能於97年5月22日原審法院調查時
    結證：本件係採現場取締，而以雷射測速儀 (俗稱雷達測速
    槍)單點瞄準檢測目標車輛，取締地點在距國道1號高速公路
    斗南收費站1公里又數百公尺處，施測當時距離抗告人之車
    輛為286公尺許等情明確在卷。再本件執行員警係以雷射測
    速儀器鎖定抗告人所駕駛之車輛，實施一對一單點測速，測
    獲其行車時速達130公里，乃予以攔停舉發等事實，亦有內
    政部警政署國道公路警察局第四警察隊97年3月31日公警四
    交字第0970470890號函1份在卷可參。又員警用以執行測速
    之雷射槍其性能係屬合格有效，亦有經濟部標準檢驗局出具
    之「雷達測速儀」檢定合格證書附卷可參 (見原審卷第24頁
    ）。復有員警施測之現場照片在卷可參。揆之上開事證情況
    ，堪認抗告人確有違規超速之情事無訛。
五、綜上所述，抗告人既有駕駛自小客車於前開時、地違規超速
    之情事，自應依道路交通管理處罰條例第33條第1項第1款、
    第63條第1項第1款規定予以裁罰。乃原處分機關僅裁處抗告
    人3,500元之罰鍰，漏未併記違規點數1點，於法既屬有違，
    則原審法院裁定撤銷原處分，逕依道路交通管理處罰條例第
    33條第1項第1款、第63條第1項第1款、違反道路交通管理事
    件統一裁罰基準表之相關規定，裁處抗告罰鍰3,500元，並
    記違規點數1點，認事用法，核無違誤，抗告人不服原審裁
    定，而以前開情詞提起抗告，為無理由，應予駁回。
中    華    民    國    97    年    7    月    16    日
            刑事第三庭    審判長法  官  王  增  瑜
                                法  官  廖  柏  基
                                法  官  蔡  紹  良
上列正本證明與原本無異。
不得再抗告。
                                書記官  許  麗  花
中    華    民    國    97    年    7    月    16    日


司法院資訊處製作；財團法人民間司法改革基金會備份。
